【裁判字號】    95,交聲,718
【裁判日期】    950828
【裁判案由】    聲明異議
【裁判全文】
臺灣臺中地方法院交通事件裁定         95年度交聲字第718號
原處分機關  交通部公路總局臺中區監理所
異  議  人
即受處分人  甲○○
上列受處分人因違反道路交通管理處罰條例案件，對於交通部公
路總局臺中區監理所於民國九十五年八月二日所為之處分（中監
違字第裁60-GC0000000號裁決書），聲明異議，本院裁定如下：
    主    文
異議駁回。
    理    由
一、原處分機關係以：異議人即受處分人甲○○駕駛車牌號碼69
    96—FX號自小客車，於民國九十五年五月十三日凌晨一時三
    十分許，在臺中市○○路二三三號前，因酒後駕車，經酒測
    器呼氣測值為0.39㎎/L，超過標準值，經臺中市警察局第二
    分局依違反道路交通管理處罰條例第三十五條第一項第一款
    舉發，異議人未於期限內到案，本所遂於九十五年八月二日
    以中監違字第裁60-GC0000000號裁決書，裁處罰鍰新臺幣二
    萬七千元，逾期則依裁決書處罰主文規定裁處，異議人不服
    本所裁決，於九十五年八月三日具狀聲明異議，本所依法裁
    決應無不合為由。
二、本件聲明異議意旨略以：異議人於九十五年五月十三日上午
    一時三十時分許，在臺中市○○路，被警察開紅單舉發酒精
    濃度超過規定標準之違規，並當場查扣車輛，經詢問相關規
    定及罰則時，員警告知靜待判決，如今收到違反道路交通管
    理事件裁決書，才知須於九十五年五月二十八日前到案，並
    不是異議人故意逾期，為此提出聲明異議等語。
三、按受處分人不服第八條主管機關所為之處罰，得於接到裁決
    書之翌日起二十日內，向管轄地方法院聲明異議；又交通法
    庭認為聲明異議無理由者，應以裁定駁回之，道路交通管理
    處罰條例第八十七條第一項、道路交通案件處理辦法第十九
    條分別定有明文。經查：
    （一）按汽車駕駛人，駕駛汽車經測試檢定有酒精濃度超過
          規定標準之情形者，處新臺幣一萬五千元以上六萬元
          以下罰鍰，並當場移置保管該汽車及吊扣其駕駛執照
          一年；道路交通管理處罰條例第三十五條第一款定有
          明文。本件受處分人因酒後駕車，為警攔查，經酒測
          器呼氣測試結果，酒精濃度值為0.39㎎/L，超過標準
          值之情，此有臺中市警察局九十五年二月十三日中市
          警交字第GC0000000號舉發違反道路交通管理事件通
          知單在卷可稽，受處分人對此亦不爭執，因此，受處
          分人酒後駕車之違規行為，應堪認定。
    （二）又依據臺中市警察局九十五年二月十三日中市警交字
          第GC0000000號舉發違反道路交通管理事件通知單之
          內容，明確記載「應到案日期九十五年五月二十八日
          」，異議人既已當場收受該舉發通知單，自應詳閱通
          知單上面所記載之應注意事項，異議人疏於注意通知
          單上所記載應到案之日期，而遭交通部公路總局臺中
          區監理所依法裁處行政罰鍰，於法有據，異議人以舉
          發員警告知靜待判決為由，尚難據以為免責之正當理
          由。是以，本件原處分機關援引首揭規定所為之處分
          ，於法並無不合。綜上所述，本件異議為無理由，應
          予駁回。
四、據上論斷，應依道路交通管理處罰條例第八十七條第二項、
    道路交通案件處理辦法第十九條，裁定如主文。
中    華    民    國    95    年    8     月    28    日
                  交通法庭    法  官  巫淑芳
上正本證明與原本無異。
如不服本裁定應於送達後五日內向本院提出抗告狀。
                              書記官  王麗麗
中    華    民    國    95    年    8     月    28    日


司法院資訊處製作；財團法人民間司法改革基金會備份。
